【裁判字號】    99,審訴,72
【裁判日期】    990212
【裁判案由】    偽證
【裁判全文】
臺灣士林地方法院刑事判決              99年度審訴字第72號
公  訴  人  臺灣士林地方法院檢察署檢察官
被      告  甲○○
上列被告因偽證案件，經檢察官提起公訴（98年度偵字第13659
號），被告於本院準備程序中就被訴事實為有罪之陳述，經本院
合議庭裁定由受命法官獨任行簡式程序審理，並判決如下：
    主  文
甲○○犯偽證罪，處有期徒刑陸月。緩刑貳年，緩刑期間付保護
管束。
    理  由
一、甲○○明知自己於民國97年年中某日、9 月間某日及11月間
    某日均分別有向其友人吳俊宏（綽號「殺豬」）購買第二級
    毒品甲基安非他命，因受吳俊宏之拜託，而基於偽證之犯意
    ，於98年6 月1 日，在本院98年度訴字第36號吳俊宏涉嫌販
    賣毒品案件審理時，以證人身份在本院第7 法庭作證，就於
    該案情有重要關係之吳俊宏是否有販賣毒品之事項，供前具
    結後，故意違反主觀記憶而虛偽證稱：「（問：你有無向吳
    俊宏買過毒品？）答：應該是沒有，我與吳俊宏認識不久，
    是與他家人認識，有時到他家，吳俊宏請我施用。」、「（
    問：你在偵查中：我有去向「殺豬」吳俊宏買過安非他命，
    是否有如此說過？）答：我不記得，但我知道吳俊宏有用。
    」、「（問：你第一次向「殺豬」買毒品是在97年的年中，
    向他買1,000 元0.2 公克的安非他命，有無如此對檢察官說
    ？）答：我有沒有說過，我不太確定。」、「（問：是否有
    如此說？）答：可能有，可能是因為緊張。」、「（問：當
    天你又稱：在97年11月也是買1,000 元0.2 公克的安非他命
    ，是否如此對檢察官說？）答：我不確定。」、「（問：你
    在吸食安非他命時有無付錢給吳俊宏？）答：是吳俊宏請我
    ，我不好意思，就意思意思拿錢給吳俊宏。」等語，足以影
    響本院審理上開吳俊宏涉嫌販賣毒品案件結果之正確性。
二、案經臺灣高等法院檢察署告發臺灣士林地方法院檢察署檢察
    官偵查起訴，並經本院改依簡式程序審理。
    理  由
一、上揭犯罪事實，業據被告甲○○於本院準備程序及審理中迭
    承不諱（參見本院卷第12頁至第13頁、第15頁），並有97年
    12月15日、97年12月16日之臺北市政府警察局刑事警察大隊
    調查筆錄、97年12月15日訊問筆錄影本、本院98年度訴字第
    36號違反毒品危害防制條例案件之98年6 月1 日審判筆錄影
    本、證人甲○○供前結文影本、本院98年度訴字第36號判決
    書影本各1 份附卷可參（附於第13659 號偵卷第4 頁、第24
    頁至第27頁、第31頁、第39頁至第44頁、第45頁）。綜上，
    足認被告自白與事實相符，可以採信，本案事證至為明確，
    被告犯行堪以認定，應依法論科。
二、按刑法上之偽證罪，不以結果之發生為要件，一有偽證行為
    ，無論當事人是否因而受有利或不利之判決，均不影響其犯
    罪之成立（最高法院71年度臺上字第8127號判例參照）。查
    被告甲○○於案外人吳俊宏所涉販賣毒品案件之審理中，就
    吳俊宏是否涉犯毒品予伊之重要關係事項，於供前具結後仍
    為虛偽陳述，縱吳俊宏所涉販賣毒品案件，嗣仍經判處有罪
    （尚未確定），惟依上揭說明，並不影響被告所犯偽證罪之
    成立。核被告甲○○所為，係犯刑法第168 條之偽證罪。又
    查被告為虛偽證述之上揭案件迄至本院言詞辯論終結時止，
    仍未判決確定，有本院公務電話紀錄乙紙可參（附於本院卷
    第27頁），被告既坦承犯行，堪認係於裁判確定前自白犯行
    ，爰依刑法第172 條規定減輕其刑。爰審酌被告於作證時就
    案情重要事項為虛偽之證詞，妨害司法機關對案件審理之正
    確性及造成司法資源之浪費，惟考量其犯後坦承犯行，並撰
    寫悔過書乙份（附於本院卷第24頁）表達悔意，犯後態度尚
    稱良好，並考量其犯罪之動機、目的，並其生活狀況、智識
    程度等一切情狀，量處如主文所示之刑，以示懲儆。末查，
    被告前未曾因故意犯罪而受有期徒刑以上刑之宣告，此有臺
    灣高等法院被告前案紀錄表在卷可稽，其因一時失慮，致罹
    刑章，犯後已坦承犯行，深具悔意，堪認被告經此次偵審程
    序及刑之宣告後，當能知所警惕，而無再犯之虞，參以被告
    現有正當職業（有員工職務證明書乙份附於本院卷第23頁）
    ，為免因執行短期自由刑造成被告工作中斷後難以回復，本
    院因認所宣告之刑以暫不執行為適當，爰依刑法第74條第1
    項第1 款規定，併予宣告緩刑2 年，以啟自新，並考量被告
    年紀尚輕，本案係基於友人之拜託而誤蹈法網，顯見其守法
    意識有所欠缺，價值觀亦有偏差，爰併依刑法第93條第1 項
    規定，諭知被告應於緩刑期間付保護管束，以資矯正。
據上論斷，應依刑事訴訟法第273 條之1 第1 項、第299 條第1
項前段，刑法第168 條、第172 條、第74條第1 項第1 款、第93
條第1 項，判決如主文。
本案經檢察官張紜瑋到庭執行職務。
中    華    民    國    99    年    2     月    12    日
                  刑事第一庭法  官  吳祚丞
以上正本證明與原本無異。
如不服本判決應於收受判決後10日內向本院提出上訴書狀，並應
敘述具體理由；其未敘述上訴理由者，應於上訴期間屆滿後20日
內向本院補提理由書（均須按他造當事人之人數附繕本）「切勿
逕送上級法院」。
                            書記官  丁梅芬
中    華    民    國    99    年    2     月    12    日
附錄論罪科刑法條：
刑法第168 條
於執行審判職務之公署審判時或於檢察官偵查時，證人、鑑定人
、通譯於案情有重要關係之事項，供前或供後具結，而為虛偽陳
述者，處7 年以下有期徒刑。

司法院資訊處製作；財團法人民間司法改革基金會備份。
